---
title: "EDA do log de eventos"
output: html_notebook
---

```{r}
library(tidyverse)
library(lubridate)
library(here)
theme_set(theme_bw())
```

## Lendo os eventos

```{r ETL}
events = read_csv("https://github.com/wikimedia-research/Discovery-Hiring-Analyst-2016/raw/master/events_log.csv.gz")

buscas = read_csv(here::here("data/search_data.csv"))

events = events %>% slice(1:5e4) # Útil para testar código em dados pequenos. Comente na hora de processá-los para valer.

events = events %>% 
    group_by(session_id) %>% 
    arrange(timestamp) %>% 
    mutate(search_index = cumsum(action == "searchResultPage"), # contador de buscas na sessão.
           date = ymd_hms(timestamp))  %>% 
    ungroup()
```

## No tempo


```{r}
buscas %>% 
    mutate(date = round_date(session_start_date, unit = "day")) %>% 
    count(date, group) %>% 
    ggplot(aes(x = date, y = num_clicks)) + 
    geom_bar()
```
#Qual é a nossa taxa de cliques geral diária? Como isso varia entre os grupos?

```{r}
buscas %>% 
    mutate(date = round_date(session_start_date, unit = "day")) %>% 
    ggplot(aes(x = date, y = num_clicks, fill = group)) + 
    geom_bar(stat = "identity")
```

#Quais resultados as pessoas tendem a tentar primeiro? Como isso muda dia a dia?


```{r}

buscas %>% 
    filter(!is.na(first_click), first_click < 500) %>% 
    mutate(date = round_date(session_start_date, unit = "day")) %>%
    group_by(first_click) %>%
    ggplot(aes(x =date, y = first_click)) + 
    geom_point()
```


```{r}


buscas %>% 
    filter(!is.na(first_click), first_click < 30) %>% 
    mutate(date = round_date(session_start_date, unit = "day")) %>%
    ggplot(aes(x = first_click)) +  
    facet_wrap(~date) + 
    geom_bar()

```

# Qual é a nossa taxa de resultados zero no geral? Como isso varia entre os grupos?

```{r}

buscas %>% 
    filter(!is.na(results), results == 0) %>% 
    mutate(date = round_date(session_start_date, unit = "day")) %>%
    ggplot(aes(x = results, fill = group)) +  
    geom_bar()

```

# A duração da sessão é aproximadamente o tempo entre o primeiro e o último evento de uma sessão. Escolha uma variável do conjunto de dados e descreva sua relação com o tamanho da sessão. Visualize o relacionamento.

```{r}
buscas %>% 
    filter(!is.na(session_length)) %>% 
    mutate(date = round_date(session_start_date, unit = "day")) %>%
    ggplot(aes(x = group, y =  session_length)) +  
    geom_point()

```
